---
title: "hw_4"
output: html_document
---

---
title: "hw_3 Credit Card Clients Dataset"
output: html_document
---

## 金融卡客戶調查


# 匯入套件

```{r}
library(ggplot2)

```


```{r}
#將底下的圖設定為黑白配色（theme_bw）
old <- theme_set(theme_bw())
```


```{r}
## Specify options
options(scipen=999)         # Avoid exponential notations
options(max.print=999999)  # For tibble, it is df %>% tbl_df %>% print(n=400)
```

# 載入檔案

```{r }
ccdata<-read.csv("UCI_Credit_Card.csv")
```

# 檔案結構

```{r}
str(ccdata)
head(ccdata)
summary(ccdata)
```

# 轉換性別資料: male & female

```{r}
ccdata$SEX<- as.factor(ccdata$SEX)

levels(ccdata$SEX)<-c("Male", "Female")

```

# 轉換教育資料: unknown,graduate school....

```{r}
ccdata$EDUCATION<-as.factor(ccdata$EDUCATION)

levels(ccdata$EDUCATION)<-c("Unknown", "Graduate School", "University", "High school", "Others", "Unknown", "Unknown")

#看不同父母教育程度下的數學分數平均數
tapply(ccdata$LIMIT_BAL, ccdata$EDUCATION, mean)

```

# 轉換婚姻資料

```{r}
ccdata$MARRIAGE1<-as.factor(ccdata$MARRIAGE)

levels(ccdata$MARRIAGE1)<-c("Unknown" , "Married" , "Single" ,"Others")
```

### Part1

```{r}
ggplot(ccdata, aes(x = SEX, y = LIMIT_BAL)) +
 geom_boxplot() + coord_flip() 
  labs( y = 'gender', x = 'LIMIT_BAL', 
       title = 'Mathematical Score Box')
       
```


```{r}
with(ccdata, 
     tapply(LIMIT_BAL, SEX,
     function(x) 
       c(mean(x) + c(-2, 2) * sd(x)/sqrt(length(x)))))
```

```{r}
t.test(LIMIT_BAL ~ SEX, data = ccdata)
```

```{r}
#可加上參數 var.equal=TRUE 來假設變異數同值(不做Welch校正)
t.test(LIMIT_BAL ~ SEX, data = ccdata, var.equal = TRUE)
```


### Part2


```{r}
library(Hmisc)
```

```{r}
ggplot(data = ccdata, 
       aes(x = EDUCATION, y = LIMIT_BAL)) +
  stat_summary(fun.data = 'mean_cl_boot', size = 1) +
  scale_y_continuous(breaks = seq(500, 660, by = 20)) +
  geom_hline(yintercept = mean(ccdata$LIMIT_BAL) , 
             linetype = 'dotted') +
  labs(x = '教育', y = 'limit bal') +
  coord_flip()

```

```{r}
anova(m1 <- lm(LIMIT_BAL ~ EDUCATION, data = ccdata))
```

```{r}
ggplot(data = ccdata, 
       aes(group = EDUCATION, 
          y = LIMIT_BAL, x = PAY_0)) +
  geom_point() +
  stat_smooth(method = 'lm', se = F) +
  stat_smooth(aes(group = EDUCATION, 
          y = LIMIT_BAL, x = PAY_0), 
          method = 'lm', se = F) + 
  facet_grid( . ~  EDUCATION) +
  labs(x = '欠款月數', y = 'LIMIT_BAL')
```

## 利用以下 ANOVA 檢驗假設是否正確
```{r}
#欠款月數加進模型
anova(m2 <- update(m1, . ~ . + 
            PAY_0, data = ccdata))

```

```{r}
#或許不是教育而是欠款月數造成
anova(m3 <- update(m2, . ~ . - EDUCATION,  data = ccdata))
```


## 將 ANOVA 結果做成圖表輸出，先計算一些需要的數據
```{r}
#將結果放在一個list中
res_lm <- lapply(list(m1, m2, m3), summary)
#比較在控制欠款月數下，教育的影響
(res_lm[[2]]$r.sq - res_lm[[3]]$r.sq)/res_lm[[2]]$r.sq
```


```{r}
anova(m3, m2)
```
```{r}
#比較在控制教育下，欠款月數的影響
(res_lm[[2]]$r.sq - res_lm[[1]]$r.sq)/res_lm[[1]]$r.sq
```
```{r}
anova(m1, m2)
```

## 正式畫圖
```{r}
require(coefplot)
```

```{r}
m2 <- lm(LIMIT_BAL ~ EDUCATION+PAY_0- 1, 
         data = ccdata)
coefplot(m2, xlab = '估計值', ylab = '迴歸變項', title = '反應變項 = LIMIT_BAL')
```



## 把資料與迴歸分析的預測值、殘差與影響度放進資料
```{r}
fit_m2 <- data.frame(ccdata[, c(2, 4, 7)], fitted = fitted(m2), resid = resid(m2),
                     infl = influence(m2)$hat )
```

## 依教育疊合真實觀測值與預測值
```{r}
ggplot(data = fit_m2, aes(x = LIMIT_BAL, group = EDUCATION )) +
 stat_density(geom = 'path', position = 'identity') +
 stat_density(geom = 'path', position = 'identity', aes(x = fitted)) +
 geom_vline(xintercept = c(with(ccdata, tapply(LIMIT_BAL,EDUCATION, mean))), linetype = 'dotted')+
 facet_grid(EDUCATION ~ .) +
 scale_x_continuous(breaks = seq(200, 900, by = 100))+
 labs(x = '數學分數', y = '機率密度')

```

## 看殘差分配，依父母教育，檢視常態與變異數同質假設
```{r}
ggplot(data = fit_m2, aes(x = scale(resid)), group = EDUCATION ) +
 stat_density(geom = 'path', position = 'identity', aes(linetype = EDUCATION)) +
 scale_linetype_manual(values = 5:1) +
 guides(linetype = guide_legend(reverse = TRUE)) +
 labs(x = '標準化殘差', y = '機率密度') +
 theme(legend.position = c(.80, .7))
```




## 看看殘差的 Q-Q 圖，依父母教育。檢視常態假設
```{r}
require(lattice)
qqmath(~ scale(resid) | EDUCATION, data = fit_m2, type = c('p', 'g', 'r'),
       xlab = '常態位數', ylab = '標準化殘差', layout = c(2, 3),
       pch = '.', cex = 2)
```


## 畫預測值與殘差的散佈圖，檢查線性與等分散假設
```{r}
require(MASS)
```

```{r}
ggplot(data = fit_m2, aes(x = fitted, y = scale(resid), group = EDUCATION )) +
  geom_point(pch = 20, size = 1) +
  stat_smooth(method = 'rlm', se = F) +
  facet_grid(EDUCATION ~ .) +
  labs(x = '數學預測值', y = '標準化殘差')
```


## 呈現影響值（影響估計結果過大的值）與標準化殘差
```{r}
ggplot(data = fit_m2, aes(x = infl, y = scale(resid), group = EDUCATION)) +
 geom_text(aes(label = rownames(fit_m2)), cex = 2) +
 geom_hline(yintercept = 0, linetype = 'dotted') +
 facet_grid(EDUCATION ~ .) +
 labs(x = '影響值', y = '標準化殘差')

```


## 看看影響值
```{r}
summary(influence(m2)$hat)
```

```{r}
theme_set(old)
```




### part3
# 基本統計量
```{r}
ccdata_LIMIT_BAL <- ccdata[,c('LIMIT_BAL','AGE',"BILL_AMT1" )]
colMeans((ccdata_LIMIT_BAL))
```

## 呈現兩兩散佈圖
```{r}
require(heplots)

```

```{r}
scatterplotMatrix(~ LIMIT_BAL + AGE + BILL_AMT1 
, data= ccdata_LIMIT_BAL,
  pch = '.', cex = 3, smooth = FALSE, reg.line = FALSE, ellipse = TRUE,
  diagonal = 'none', lower.panel = NULL)
```

## 利用corrplot 套件，以圖形顯示相關性的大小
```{r}
require(corrplot)
```


```{r}
corrplot(cor(ccdata_LIMIT_BAL), method = 'ellipse', order = 'hclust', addrect = 4,
         type = 'upper', tl.pos = 'tp')
corrplot(cor(ccdata_LIMIT_BAL), add = TRUE, type = 'lower', method = 'number',
         order = 'hclust', col = 'black', diag = FALSE, tl.pos = 'n', cl.pos = 'n')
```


## 放進三個解釋變項
```{r}
summary(m4 <- lm(LIMIT_BAL ~  AGE + BILL_AMT1 , data = ccdata_LIMIT_BAL))
```


```{r }
#coefplot(m4, predictors = BILL_AMT1,
# xlab = '估計值', ylab = '迴歸變項(去除截距)', title = '反應變項是數學分數')
```
 
 
```{r}
require(effects)
```

```{r}
plot(allEffects(m4), main = '', ylim = c(30000,300000), grid = T)
```
## 利用 lm.beta 套件，計算標準化迴歸係數
```{r}
library(lm.beta)
summary(lm.beta(m4))
```

















